臺灣屏東地方法院刑事判決　　　　　　　 93年度易字第770號
公　訴　人　臺灣屏東地方法院檢察署檢察官
被　　　告　戊○○　男　27歲.
上列被告因竊盜案件，經檢察官提起公訴（93年度偵字第4980號
），及移送併辦（94年度偵字第94號、94年度偵字第261 號），
本院判決如下：
    主  文
戊○○共同連續攜帶兇器竊盜，累犯，處有期徒刑壹年。
    事  實
一、戊○○前於民國88年間，因違反槍砲彈藥刀械管制條例案件
    ，經本院88年度訴字第470號判處有期徒刑6月確定，甫於89
    年5月29日（起訴書誤載為89年7月23日）執行完畢。詎其猶
    不知悔改，竟獨自或與己○○（由公訴人另行起訴）共同意
    圖為自己不法之所有，並基於攜帶兇器竊盜之概括犯意聯絡
    ，於附表所示之時間、地點，攜帶戊○○所有客觀上具有危
    險性，足以危害人之生命、身體安全，可供兇器使用之剪刀
    1 支（未扣案），連續竊取台灣電力股份有限公司（下簡稱
    台電公司）所有如附表所示之財物，得手後旋持竊得之財物
    至位於屏東縣高樹鄉南華村之「南華舊貨商店」，以每公斤
    新臺幣50元之代價出售予不知情之甲○○。
二、案經屏東縣警察局里港分局報請臺灣屏東地方法院檢察署檢
    察官偵查起訴及移送併辦。
    理  由
一、按被告以外之人於警詢中之陳述，雖屬刑事訴訟法第159 條
    所稱之「審判外之陳述」，然證人丙○○、乙○○、丁○○
    、甲○○於警詢中之證述，此等證據方法經公訴人提出後，
    經本院於準備程序時詢問被告就此項證據方法之證據能力之
    意見，被告答以無意見，且至言詞辯論終結前未聲明異議，
    經本院審酌該陳述作成之情況，認該陳述符合刑事訴訟法第
    159條之5之規定，自得作為證據，合先敘明。
二、附表編號1、編號3、編號4 所示之犯罪事實，業據被告葉家
    案被告甲○○於警詢時及偵查中供述之情節；證人丙○○、
    乙○○、丁○○等人於警詢時所指證之情節大致相符，並有
    照片21幀在卷足憑，堪信被告此部分之自白確與事實相符。
三、訊據被告戊○○矢口否認有為如附表編號2 、編號5至編號7
    所示之加重竊盜犯行，辯稱：伊未與己○○共同竊盜，伊之
    前與己○○有過節云云，經查：證人己○○於本院審理時結
    證稱：伊於警偵訊筆錄所述實在，伊確實有與被告去偷，當
    時被告爬上去剪電線，伊在下面等，是被告帶剪刀去剪的，
    伊與被告沒有冤仇，伊認識被告約1 年多，渠等一起約好剪
    電線，要去賣錢花用，伊與被告只做這4 件，伊與被告只有
    口頭上衝突，在伊被抓到前幾天渠等又有吵架，之後沒再聯
    絡，伊沒有因此而誣賴被告等語（見本院卷第37頁、第38頁
    ）；其於警詢時亦曾供稱：伊曾與戊○○偷割電纜線，是於
    93年9月初至9月中旬，在高樹鄉○○村○○路等地偷割電纜
    線，伊與戊○○連續偷割4 次，所偷割到之電纜線販售予高
    樹鄉南華村1 家資源回收場，偷割電纜線的地點分別在：屏
    東縣高樹鄉高樹鄉新南村之大和高幹19R3A3-A5號電桿、20A
    4-A6號電桿、屏東縣高樹鄉高樹鄉舊庄村之新南勢高幹91L4
    -A1 號電桿等地等語（見屏東縣警察局里港分局里警刑字第
    09300008042 號卷第4頁、第5頁、第12頁、第13頁），核與
    證人甲○○於本院審理時結證稱：己○○及被告都有拿電線
    來賣，渠2人會一起來，1個在外面等等語（見本院卷第38頁
    、第39頁）；及證人即台電公司人員丙○○於警詢時證述（
    見上開警卷第46頁至第48頁）之情均相符，且被告於本院審
    理時亦陳稱不要詰問證人己○○，其把竊得之物都賣給證人
    甲○○等語（見本院卷第39頁），並有廢棄五金汽機車買賣
    切結書4紙（見上開警卷第37頁、第38頁）、照片8張（見上
    開警卷第71頁、第79頁至第81頁）可佐，堪認證人己○○、
    甲○○之證詞確與事實相符，是被告所辯顯係事後卸責之詞
    ，不足採信，本件事證已臻明確，被告犯行洵堪認定。
四、按刑法第321條第1項第3 款之攜帶兇器竊盜罪，係以行為人
    攜帶兇器竊盜為其加重條件，所謂兇器，其種類並無限制，
    凡客觀上足對人之生命、身體構成威脅，具有危險性之兇器
    均屬之，被告戊○○及己○○2 人犯本件加重竊盜犯行所攜
    帶之剪刀1 支，客觀上足以對人體造成威脅，可認定為兇器
    ，是核被告所為，係犯刑法第321條第1項第3 款之攜帶兇器
    竊盜罪。被告與己○○間就如附表編號2、編號5至編號7 所
    示之加重竊盜犯行，互有犯意聯絡及行為分擔，均為共同正
    犯；被告先後多次加重竊盜犯行，時間緊接、犯罪構成要件
    相同，顯然基於概括犯意反覆為之，應依連續犯之規定論以
    一罪，並依法加重其刑；且被告曾於88年間，因違反槍砲彈
    藥刀械管制條例案件，經本院88年度訴字第470 號判處有期
    徒刑6月確定，甫於89年5月29日執行完畢等情，有臺灣高等
    法院被告全國前案紀錄表1 份在卷可稽，其於受有期徒刑執
    行完畢，5 年以內再犯本件有期徒刑以上之罪，為累犯，應
    依刑法第47條規定遞加重其刑。公訴人雖僅就被告所為如附
    表編號1、編號3、編號4 所示之加重竊盜犯行部分提起公訴
    ，惟被告其餘如附表編號2、編號5至編號7 所示之加重竊盜
    犯行，與原起訴論罪之加重竊盜犯行部分，既具有連續犯之
    裁判上一罪關係，依審判不可分原則，乃為起訴之效力所及
    ，本院自得予以審判，併此敘明。爰審酌被告正值壯年，不
    思正途營生，竟貪圖小利而為本件連續攜帶兇器竊盜犯行，
    嚴重破壞社會治安，且犯罪後否認部分犯行，態度不佳，及
    其犯罪之目的、手段等一切情狀，量處如主文所示之刑，以
    資懲儆。至被告犯本件加重竊盜犯行所用之剪刀，因非屬違
    禁物復未扣案，為免將來執行困難，爰不予宣告沒收，併此
    敘明。
據上論斷，應依刑事訴訟法第299條第1項前段，刑法第28條、第
56條、第321條第1項第3款、第47條，判決如主文。
本案經檢察官葉容芳到庭執行職務。
中　　華　　民　　國　　94　　年　　4 　　月　　12　　日
                  刑事第六庭    審判長法  官    石家禎
                                      法  官    許心
                                      法  官    林家聖
以上正本證明與原本無異。
如不服本判決應於收受本判決送達後十日內向本院提出上訴書狀，
其未敘述上訴理由者，並得於提起上訴後十日內向本院補提理由
書狀（均須按他造當事人之人數附繕本）「切勿逕送上級法院」
中　　華　　民　　國　　94　　年　　4 　　月　　12　　日
                                      書記官    莊正彬
附錄本判決論罪科刑法條全文：
刑法第321條第1項
犯竊盜罪而有左列情形之一者，處六月以上、五年以下有期徒刑：
一  於夜間侵入住宅或有人居住之建築物、船艦或隱匿其內而犯之者。
二  毀越門扇、牆垣或其他安全設備而犯之者。
三  攜帶兇器而犯之者。
四  結夥三人以上而犯之者。
五  乘火災、水災或其他災害之際而犯之者。
六  在車站或埠頭而犯之者。
